臺灣高等法院臺南分院刑事判決　　　　　　九十三年度上訴字第一四四號　　Ｇ
　　　上　訴　人
　　　即　被　告　甲　○　○
右上訴人因毒品危害防制條例案件，不服臺灣臺南地方法院九十三年度訴字第九五五
號中華民國九十三年十一月八日第一審判決（起訴案號：臺灣臺南地方法院檢察署九
十三年度毒偵字第一四六一號），提起上訴，暨檢察官聲請併案審理（併辦案號：同
署九十三年度毒偵字第二三一二號、九十四年度毒偵字第四五號）本院判決如左：
      主      文
原判決撤銷。
甲○○連續施用第一級毒品，累犯，處有期徒刑拾月，扣案之第一級毒品海洛因壹包
（淨重零點壹公克）沒收銷燬之；又連續施用第二級毒品，累犯，處有期徒刑伍月。
應執行有期徒刑壹年壹月，扣案之第一級毒品海洛因壹包（淨重零點壹公克）沒收銷
燬之。
      事      實
一、甲○○曾於八十五年間，因違反肅清煙毒條例及偽造文書等案件，分別經法院判
    處有期徒刑三年三月、七月，經定應執行有期徒刑三年七月確定，並於九十一年
    五月十二日縮刑期滿執行完畢，猶不知悔改，復因施用毒品案件，經原審法院以
    八十八年度毒聲字第三八一八號裁定令入戒治處所施以強制戒治，至八十九年八
    月八日停止戒治，並交付保護管束，於八十九年十二月二十一日保護管束期滿，
    由臺灣臺南地方法院檢察署檢察官於九十年一月四日以九十年度戒毒偵字第二五
    號為不起訴處分確定。詎又於五年內，分別基於施用第一級毒品海洛因及第二級
    毒品安非他命之概括犯意，自九十三年五月間某日起至九十三年九月二十二日止
    ，連續在臺南縣山上鄉山上村二一六號住處及臺南市安平區○○○街二二四巷十
    五號皇家汽車旅館房間內等處，施用毒品海洛因及安非他命多次。約一、二十日
    使用一次，嗣為警於九十三年七月二十七日下午一時三十分許，在臺南市安平區
    ○○○街二二四巷十五號皇家汽車旅館五０五室查獲，扣得毒品海洛因一小包（
    淨重０．一公克），並採集其尿液送驗，發現呈嗎啡及安非他命陽性反應。另於
    九十三年八月二十一日十五時十分及同年月二十二日十三時三十分，經警採尿送
    驗，發現呈嗎啡及安非他命陽性反應而查獲。
二、案經臺南市警察局第二分局、臺南縣警察局新化分局報請臺灣臺南地方法院檢察
    署檢察官偵查起訴。
      理      由
一、右揭事實，業據上訴人即被告甲○○於本院行準備程序時坦承不諱，且其為警查
    獲時所採集之尿液檢體，經送檢驗結果，呈嗎啡及安非他命陽性反應，此有長榮
    大學毒物研究中心檢驗報告、臺南縣衛生局九十三年九月二十日、九十三年十月
    十八日尿液檢驗成績書附卷可稽，並有毒品一包（淨重０‧一公克）扣案可佐。
    又扣案白色粉末一包（淨重０．一公克），經送請法務部調查局鑑定，為毒品海
    洛因，有該局九十三年八月三十日鑑定通知書附卷可參（詳偵卷第三七頁）。被
    告自白核與事實相符，自堪採信。又被告前因施用毒品案件，經依原審法院八十
    八年度毒聲字第三八一八號裁定令入戒治處所施以強制戒治，至八十九年八月八
    日停止戒治，並交付保護管束，於八十九年十二月二十一日保護管束期滿，並由
    臺灣臺南地方法院檢察署檢察官於九十年一月四日以九十年度戒毒偵字第二五號
    為不起訴處分確定，此有臺灣高等法院被告全國前案紀錄表、全國施用毒品案件
    紀錄表、臺灣臺南地方法院檢察署九十年度戒毒偵字第二五號不起訴處分書及臺
    灣臺南地方法院檢察署刑案資料查註紀錄表在卷可參，足認被告五年內再犯毒品
    危害防制條例第十條之罪，本件事證明確，被告犯行堪予認定。
二、核被告所為，係犯毒品危害防制條例第十條第一項之施用第一級毒品及同條第二
    項之施用第二級毒品罪。其持有第一級毒品海洛因及持有第二級毒品安非他命之
    犯行為施用第一級毒品海洛因及施用第二級毒品安非他命之犯行所吸收，均不另
    論罪。被告先後多次施用第一級毒品及第二級毒品之犯行，均時間緊接，手段相
    同，觸犯構成要件相同之罪名，顯均係基於概括犯意反覆為之，均應依連續犯之
    規定論以一罪，並依法加重其刑。其所犯上開二罪間，犯意個別，行為互殊，應
    分論併罰。又被告前於八十五年間，因違反肅清煙毒條例及偽造文書等案件，分
    別經法院判處有期徒刑三年三月、七月，並定應執行有期徒刑三年七月確定，而
    於九十一年五月十二日縮刑期滿執行完畢，有臺灣高等法院被告全國前案紀錄表
    、全國施用毒品案件紀錄表及臺灣臺南地方法院檢察署刑案資料查註紀錄表可徵
    ，其於有期徒刑執行完畢五年內再犯本件有期徒刑以上之罪，為累犯，應依刑法
    第四十七條規定加重其刑，並依刑法第七十條遞加重之。
三、原審以被告罪證明確，因予論罪科刑，固非無見，惟原判決未及審酌檢察官聲請
    併辦部分（臺灣臺南地方法院檢察署九十三年度毒偵字第二三一二號；九十四年
    度毒偵字四五號），自有未洽。被告上訴意旨，空言指摘原判決不當，雖無理由
    ，然原判決既有可議，自屬無可維持，應由本院將原判決撤銷改判，以期適法。
    爰審酌被告前有施用毒品前科、經警查獲並戒治後仍不斷然戒癮、施用毒品戕害
    身心甚鉅、惟犯後坦承犯行態度尚稱良好及經查獲審理中仍繼續犯罪等一切情狀
    ，量處如主文第二項所示之刑，並定其應執行刑，以示懲儆。扣案之毒品一包（
    淨重０．一公克），經鑑定為毒品海洛因，爰依毒品危害防制條例第十八條第一
    項前段規定沒收並銷燬之。
四、被告經合法傳喚，無正當理由不到庭，爰不待其陳述逕行判決。
據上論斷，應依刑事訴訟法第三百六十九條第一項前段、第三百六十四條、第三百七
十一條、第二百九十九條第一項前段，毒品危害防制條例第十條第一項、第二項、第
十八條第一項前段，刑法第十一條前段、第五十六條、第四十七條、第五十一條第五
款，判決如主文。
本案經檢察官許仲瑩到庭執行職務。
中    華    民    國      九十四      年      二      月      四        日
                                  臺灣高等法院臺南分院刑事第二庭
                                      審判長法官  葉    居    正
                                            法官  高    明    發
                                            法官  李    文    福
右正本證明與原本無異。
施用第一級毒品部分如不服本判決應於收受本判決十日內向本院提出上訴書狀，其未
敘述上訴理由者，並得於提起上訴後十日內向本院補提理由書狀（均須按他造當事人
之人數附繕本 )「切勿逕送上級法院」。
其餘部分不得上訴。
                                      法院書記官  李    良    倩
中    華    民    國      九十四      年      二      月      四        日
附錄：本判決論罪法條
毒品危害防制條例第十條：
施用第一級毒品者，處六月以上五年以下有期徒刑。
施用第二級毒品者，處三年以下有期徒刑。
